臺灣雲林地方法院行政訴訟判決　
111年度交字第21號
原      告  張妙綺  
訴訟代理人  丁祈赫  
被      告  交通部公路總局嘉義區監理所

法定代理人  黃萬益  
訴訟代理人  吳冠頡  
            陳榮彬  
上列當事人間交通裁決事件，原告不服被告民國111 年3 月23日
雲監裁字第72-KK0000000號裁決，提起行政訴訟，本院判決如下
：
    主  文
原告之訴駁回。
訴訟費用新臺幣參佰元由原告負擔。
    事實及理由
壹、程序事項
一、查本件係因原告不服被告所為道路交通管理處罰條例（下稱
    道交條例）第8 條之裁決而提起撤銷訴訟，依行政訴訟法第
    237 條之1 規定，應適用交通裁決事件訴訟程序，本院並依
    同法第237 條之7 規定，爰不經言詞辯論，逕為裁判。
二、查原告起訴時原以交通部公路總局嘉義區監理所雲林監理站
    （代表人吳孟峰）為被告，並請求撤銷雲林監理站民國111 
    年2 月22日嘉監雲站字第1110001995號函，嗣經本院依行政
    訴訟法第237 條之3 第2 項規定，以裁定命原告補正本案裁
    決書，復經原告於111 年3 月25日具狀更正被告為交通部公
    路總局嘉義區監理所（代表人黃萬益），並請求撤銷111 年
    3 月23日雲監裁字第72-KK0000000號裁決書（下稱原處分）
    ，是本件應就原告變更後之訴之標的進行審理。
貳、實體事項
一、事實概要：緣原告所有車牌號碼0000-00 號自用小客車（下
    稱系爭車輛）於110 年12月12日11時21分許，在雲林縣東勢
    鄉113 鄉道2K+450m 處（東湖橋前），經雲林縣警察局（下
    稱舉發機關）以第KK0000000 號違規通知單舉發道交條例第
    40條「限速60公里，經測時速82公里，超速22公里，20以上
    未滿40（前方有警52告示牌）」違規。原告不服舉發機關上
    開舉發，於111年1 月7 日向被告所屬雲林監理站提出陳述
    ，雲林監理站於同年月13日以嘉監雲站字第1110012671號函
    請舉發機關查證，嗣舉發機關於同年2 月22日以雲警交字第
    1111300666號函回復違規事實明確，雲林監理站復於同年2 
    月23日以嘉監雲站字第1110001995號函復原告。原告仍不服
    ，逕向雲林監理站申請開立裁決書，雲林監理站爰於111 年
    3 月23日開立原處分裁決書並當場交付原告完成送達程序，
    原處分裁處原告罰鍰新臺幣（下同）1,800 元並記違規點數
    1 點，原告不服，遂提起本件行政訴訟。
二、原告主張略以：本案採證照片及舉發通知單記載違規地點為
    東勢鄉113 縣道，此部分既經雲林監理站函稱誤植，則舉發
    機關所為之本件舉發即有違誤；又，舉發機關於111 年1 月
    25日於網站上公布固定違規照相地點亦屬有誤等語。並聲明
    ：㈠原處分撤銷。㈡訴訟費用由被告負擔。
三、被告答辯略以：依本件超速違規之測速採證相片顯示：日期
    ：2021/12/12、時間：11：21：45、證號：M0GA0000000A、
    主機TMW-029 、速限：060 km/h、車速：082 km/h、方向：
    車尾、地點：東勢鄉113 縣道2K+450m 處（東湖橋前），上
    述違規地點復經舉發機關以111 年2 月22日雲警交字第1111
    300666號函表示應更正為東勢鄉113 鄉道2K+450m處（東湖
    橋前），且經放大檢視，受測車輛即為系爭車輛無誤。又本
    件舉發超速違規之雷達測速儀業於110 年5 月4 日檢定合格
    ，有效期限至111 年5 月31日止，有經濟部標準檢驗局委託
    財團法人工業技術研究院核發雷達測速儀檢定合格證書可稽
    。另按行政程序法第101 條第1 項規定，本件舉發機關製單
    時雖誤植違規地點，惟於上開函文說明中業已更正，雲林監
    理站復以111 年2 月23日以嘉監雲站字第1110001995號函知
    原告，自與上述規定相符。且原處分裁決書之違規地點亦正
    確無誤，自能使原告知悉違規地點為何。綜上所述，本案既
    經舉發機關查證依法舉發並無違誤，被告依道交條例第40條
    、第63條第1 項第1 款規定，以原處分裁處原告罰鍰1,800 
    元並記違規點數1 點，於法應無不合等語，資為抗辯。並聲
    明：㈠原告之訴駁回。㈡訴訟費用由原告負擔。
四、本院之判斷：
㈠、按汽車駕駛人，行車速度，超過規定之最高時速，或低於規
    定之最低時速，除有第43條第1 項第2 款情形外，處1,200
    元以上2,400 元以下罰鍰；汽車駕駛人有第40條情形者，除
    依原條款處罰鍰外，並予記違規點數1 點，道交條例第40條
    、第63條第1 項第1 款分別定有明文。復按汽車駕駛人之行
    為有下列情形之一，當場不能或不宜攔截製單舉發者，得逕
    行舉發：…經以科學儀器取得證據資料證明其行為違規；前
    項第7 款之科學儀器屬應經定期檢定合格之法定度量衡器，
    其取得違規證據資料之地點或路段，應定期於網站公布，道
    交條例第7 條之2 第1 項第7 款、第2 項本文分別規定甚明
    。經查，本件如事實概要欄所示之事實，除下列爭點外，有
    被告提出之違規通知單、原告申訴書、雲林監理站111 年1 
    月13日嘉監雲站字第1110012671號函、111 年2 月23日嘉監
    雲站字第1110001995號函、舉發機關111 年2 月22日雲警交
    字第1111300666號函（含採證照片1 張、財團法人台灣商品
    檢測驗證中心雷射測速儀檢定合格證書1 紙）、原處分及送
    達證書等件為證（見本院卷第28頁至第35頁反面），應可認
    定為真實。是本件爭點應為：⒈本件舉發程序是否合法？⒉被
    告以原處分裁處原告罰鍰1,800 元並記違規點數1 點，有無
    違誤？均詳如後述。
㈡、原告固以前揭情詞請求撤銷原處分，惟查：本院參以原告提
    供之彩色採證照片（見本院卷第9 頁），清晰可見該車輛之
    車牌號碼為0000-00 號，核屬系爭車輛無訛；復參以本件超
    速違規係舉發機關使用科學儀器（即雷達測速儀）所取得之
    證據資料，而該測速儀器前於110 年5 月4 日經財團法人台
    灣商品檢測驗證中心檢定合格，此有檢定合格證書在卷可佐
    （見本院卷第33頁），故其測得系爭車輛當時車速數值應具
    有一定之參考價值。又，參以舉發機關網站公告之「雲林縣
    警察局固定式違規照相設備及區間平均速率自動偵測照相系
    統設置地點一覽表」，其中可見編號A37 所記載前揭地點速
    限為60公里，並設有由東向西拍攝之固定式違規照相設備。
    因此，本件舉發核與首開規定相符，應屬適法。至於原告主
    張上開公告與本案採證照片及舉發通知單所載違規地點均將
    「113 鄉道」誤植為「113 縣道」乙情，指摘本件舉發應有
    違誤等語。惟按行政程序法第101 條第1 項規定：「行政處
    分如有誤寫、誤算或其他類此之顯然錯誤者，處分機關得隨
    時或依申請更正之。」，經查，本件違規地點為「東勢鄉11
    3 鄉道2K+450m處（東湖橋前）」，惟舉發機關員警製單時
    誤植為「東勢鄉113 縣道2K+450m處（東湖橋前）」，顯與
    採證相片所示處所不符，足認該違規地點為顯然之錯誤，且
    該錯誤更正後亦不影響原處分之效力，故舉發及處分機關自
    得隨時更正之。又本件前經舉發機關於111 年2 月22日以雲
    警交字第1111300666號函更正違規地點為「東勢鄉113 鄉道
    2K+450m處（東湖橋前）」，而雲林監理站復於111 年2 月2
    3日以嘉監雲站字第1110001995號函將上開函隨文檢附予本
    件原告，且被告亦依本件舉發機關查復結果，於111 年3 月
    23日以原處分記載正確之違規地點，是本件原告所有系爭車
    輛於上述時、地確有「汽車駕駛人，行車速度，超過規定之
    最高時速（20公里以上未滿40公里）」之違規情事，應堪可
    認定，被告續以原處分裁處原告，其認事用法並無違誤。
五、綜上所述，本件原告所有系爭車輛於上述時、地確有「汽車
    駕駛人，行車速度，超過規定之最高時速（20公里以上未滿
    40公里）」之違規情事，被告依道交條例第40條、第63條第
    1 項第1 款及違反道路交通管理事件統一裁罰基準表等規定
    ，以原處分裁處原告罰鍰1,800 元並記違規點數1 點，核無
    違誤，應屬適法。原告猶執前詞請求撤銷原處分，並無理由
    ，應予駁回。
六、本件判決基礎已臻明確，兩造其餘攻防方法及訴訟資料經本
    院斟酌後，核與判決結果不生影響，爰不一一詳予論述，併
    此敘明。
七、本件訴訟費用為原告所預納第一審裁判費300 元，應由原告
    負擔，爰確定第一審訴訟費用額如主文第2 項所示。
八、據上論結，本件原告之訴為無理由，依行政訴訟法第98條第
    1 項前段、第237 條之7 、第237 條之8 第1 項，判決如主
    文。
中　　華　　民　　國　　111 　年　　7 　　月　　29　　日
                  行政訴訟庭  法  官  温文昌
上列為正本係照原本作成。
如不服本判決，應於送達後20日內，以判決違背法令為理由，向
本院行政訴訟庭提出上訴狀並表明上訴理由（上訴理由應記載原
判決所違背之法令及其具體內容、依訴訟資料可認為原判決有違
背法令之具體事實）。如於本判決宣示或公告後送達前提起上訴
者，應於判決送達後20日內補提上訴理由書（須按他造人數附繕
本）。
中　　華　　民　　國　　111 　年　　7 　　月　　29　　日
                              書記官  林雅菁